臺灣臺南地方法院民事判決
110年度重訴字第156號
原      告  臺灣中小企業銀行股份有限公司

法定代理人  林謙浩  
訴訟代理人  高旺生  
被      告  三和傑興業股份有限公司

兼  上一人
法定代理人  林政德  


被      告  洪秀惠  

上列當事人間請求清償借款事件，本院於民國110年8月18日言詞
辯論終結，判決如下：
    主  文
被告應連帶給付原告新臺幣肆佰參拾壹萬玖仟陸佰肆拾貳元，及
如附表編號1所示之利息、違約金。
被告應連帶給付原告新臺幣玖佰參拾壹萬玖仟陸佰肆拾貳元，及
如附表編號2所示之利息、違約金。
被告應連帶給付原告新臺幣伍佰萬元，及如附表編號3所示之利
息、違約金。
訴訟費用新臺幣壹拾柒萬陸仟零參拾貳元由被告連帶負擔。
    事實及理由
一、本件被告經合法通知，均未於言詞辯論期日到場，核無民事
    訴訟法第386條所列各款情形，爰依原告之聲請，由其一造
    辯論而為判決。
二、原告起訴主張：
  ㈠訴之聲明：如主文第1至3項所示。
  ㈡被告三和傑興業股份有限公司（下稱三和傑公司）於民國108
    年7月5日邀同被告林政德、洪秀惠為連帶保證人，向原告借
    款新臺幣（下同）500萬元，約定借款期間自108年7月8日起
    至109年7月8日止，依借據第2條、第3條及第5條，借款利息
    按原告1年期定期儲蓄存款機動利率加週年利率0.86％機動計
    息，被告三和傑公司應自實際撥款日起，按月付息一次，到
    期日（即109年7月8日）還清本金。嗣被告三和傑公司於109
    年7月10日與原告另簽訂契據條款變更契約，將借款期間展
    延至110年7月8日止，借款利率自109年7月8日起至110年7月
    7日止，按原告1年期定期儲蓄存款機動利率加週年利率0.05
    ％機動計息，此期間屆滿時，按原借款利率機動計息，目前
    利率為週年利率0.89％（即0.84％＋0.05％），110年7月8日起
    至清償日止為週年利率1.7％（即0.84％＋0.86％）；逾期償還
    本金或利息時，按借款總餘額，自應償付日起，逾期在6個
    月以内部分，依約定利率10％，逾期超過6個月部分，依約定
    利率20％加付違約金。被告三和傑公司自110年5月8日起即未
    依約繳款，迄今尚積欠本金431萬9,642元，及如附表編號1
    所示之利息、違約金。
  ㈢被告三和傑公司又於109年7月10日邀同被告林政德、洪秀惠
    為連帶保證人，向原告借款1,000萬元，借款期間自109年7
    月13日起至110年7月13日止，並簽立受嚴重特殊傳染性肺炎
    影響發生營運困難事業資金紓困振興貸款契約書，依契約書
    第4條、第5條、第7條及第8條，被告三和傑公司應自實際撥
    款日起，按月付息一次，到期日（即110年7月13日）還清本
    金，借款利息依中華郵政股份有限公司2年期定期儲金機動
    利率加0.655％機動計息，借款到期或視為到期時，被告三和
    傑公司、林政德、洪秀惠願立即清償，如有遲延，願改按逾
    期當時原告之基準利率加年息3％計付利息及遲延利息；逾期
    償還本金或利息時，按借款總餘額自應償還日起，逾期6個
    月以内部分，依前開利率10％，逾期超過6個月部分，依前開
    利率20％加付違約金。被告三和傑公司自110年5月13日起即
    未依約繳款，迄今尚積欠本金931萬9,642元，原告依授信約
    定書主張，本筆借款已視為到期，利息之利率應按週年利率
    5.22％計算（即2.22％＋3％），被告三和傑公司除應給付上開
    本金外，尚應給付按週年利率5.22％計算之如附表編號2所示
    之利息、違約金。
  ㈣被告三和傑公司復於109年7月10日邀同被告林政德、洪秀惠
    為連帶保證人，與原告簽訂週轉金貸款契約，借款額度500
    萬元，動用期間自109年7月10日起至110年7月10日止，逕由
    被告三和傑公司出具借據、票據，申請循環或分批動用，每
    筆借款期間最長不得超過6個月；利率按原告1年期定期儲蓄
    存款機動利率加週年利率0.86％計付，目前為週年利率1.7％
    （即0.84％＋0.86％），遲延履行時，除按上開利率計息外，
    依契約第5條約定，按借款總餘額，自應償還日起，逾期6個
    月以内部分，依約定利率10％，逾期超過6個月部分，依約定
    利率20％加付違約金。被告三和傑公司於110年1月11日動用5
    00萬元，借款期間至110年7月11日止，利息按月計付，本金
    到期一次清償。被告三和傑公司於110年5月11日起即未依約
    繳納利息，迄今尚積欠本金500萬元，及如附表編號3所示之
    利息、違約金。
  ㈤上開借款雖尚未到期，惟依授信約定書第15條第2款約定，被
    告三和傑公司若經票據交換所通知拒絕往來，或有第16條第
    1款任何一宗債務不依約付息之情形，借款視為全部到期。
    被告三和傑公司已於110年6月4日經票據交換所公告為拒絕
    往來戶，原告依上開約定，得主張其借款視為全部到期，被
    告三和傑公司自應就如主文第1至3項所示之金額及利息、違
    約金負清償責任。而被告林政德、洪秀惠為被告三和傑公司
    之連帶保證人，亦應負連帶清償之責任，爰依消費借貸、連
    帶保證之法律關係，提起本件訴訟等語。
三、被告經合法通知，均未於言詞辯論期日到場，亦未提出書狀
    作何聲明或陳述。 
四、本件原告主張之前開事實，提出借據、契據條款變更契約、
    授信帳戶基本資料、放款利率歷史資料表、帳務明細、繳款
    明細、受嚴重特殊傳染性肺炎影響發生營運困難事業資金紓
    困振興貸款契約書、授信約定書、還本付息明細表、週轉金
    貸款契約、授信動用申請書、借據、授信約定書、台灣地區
    各金融業支票存款拒絕往來戶公告資料等件為證（見本院卷
    第21至71頁）。且被告對於原告主張之事實，已於相當時期
    受合法之通知，而於言詞辯論期日不到場，亦未提出任何書
    狀或證據資料爭執原告之主張，依民事訴訟法第280條第3項
    前段準用同條第1項前段規定，視同自認。本院綜合上開證
    據調查結果，堪信原告之主張為真實。從而，原告本於消費
    借貸、連帶保證之法律關係，請求被告三和傑公司、林政德
    、洪秀惠連帶給付如主文第1至3項所示之金額、利息及違約
    金，為有理由，應予准許。
五、按訴訟費用，由敗訴之當事人負擔；共同訴訟人因連帶或不
    可分之債敗訴者，應連帶負擔訴訟費用；法院為終局判決時
    ，應依職權為訴訟費用之裁判，民事訴訟法第78條、第85條
    第2項、第87條第1項分別定有明文。本件原告之訴為有理由
    ，第一審訴訟費用即裁判費17萬6,032元，應由被告三和傑
    公司、林政德、洪秀惠連帶負擔，爰判決如主文第4項所示
    。
六、據上論結，本件原告之訴為有理由，依民事訴訟法第385條
    第1項前段、第78條、第85條第2項、第87條第1項，判決如
    主文。
中　　華　　民　　國　　110 　年　　8 　　月　　31　　日
                  民事第五庭　法  官　陳尹捷
以上正本係照原本作成。
如不服本判決，應於判決送達後20日內，向本院提出上訴狀並表
明上訴理由，如於本判決宣示後送達前提起上訴者，應於判決送
達後20日內補提上訴理由書（須附繕本）。
如委任律師提起上訴者，應一併繳納上訴裁判費。  　　　　　
中　　華　　民　　國　　110 　年　　8 　　月　　31　　日
                              書記官　曾美滋
附表：　　　　　　　　　　　　　　　
編號 本　　金 利　　　　息 違　　約　　金 1 431萬9,642元 ①110年5月8日起至同年7月7日止，按週年利率0.89％計算之利息。 ②110年7月8日起至清償日止，按週年利率1.7％計算之利息。 110年6月9日起至清償日止，逾期在6個月以內部分，按左列利率10％，逾期超過6個月部分，按左列利率20％計算之違約金。 2 931萬9,642元 110年5月13日起至清償日止，按週年利率5.22％計算之利息。 110年6月14日起至清償日止，逾期在6個月以內部分，按左列利率10％，逾期超過6個月部分，按左列利率20％計算之違約金。 3 500萬元 110年5月11日起至清償日止，按週年利率1.7％計算之利息。   110年6月12日起至清償日止，逾期在6個月以內部分，按左列利率10％，逾期超過6個月部分，按左列利率20％計算之違約金。 合計：1863萬9,284元